臺灣新竹地方法院刑事判決　　　　　　100年度審易字第347號
公　訴　人　臺灣新竹地方法院檢察署檢察官
被　　　告　徐嘉隆
上列被告因竊盜案件，經檢察官提起公訴（100 年度偵字第1079
、1089、1097、1367、1461、1752、1922、2086、2137號），及
檢察官追加起訴（100 年度偵字第4474、4590號），本院依簡式
審判程序判決如下：
    主  文
徐嘉隆犯如附表所示之罪，均累犯，各處如附表所示之刑。應執
行有期徒刑肆年陸月。
    事  實
一、徐嘉隆(1)前曾於民國91年8 月間因竊盜案件，經本院於92年
    7 月18日以91年度簡上字第121 號判處有期徒刑1 年6 月，
    於92年8 月18日確定；(2)又於91年11月間因違反毒品危害防
    制條例案件，經本院於92年5 月30日以92年度易字第281 號
    判處有期徒刑6 月，於92年6 月30日確定；(3)再於92年間因
    妨害性自主案件，經本院於93年4 月19日以92年度訴字第458
    號判處有期徒刑2 年6 月，於93年6 月23日確定。上開案件
    經本院於96年7 月16日以96年度聲減字第324 號裁定就上揭
    (1)及(2)案件各減為有期徒刑9 月及3 月，並與不應減刑之前
    揭(3)案件應執行有期徒刑3 年6 月確定，於96年7 月16日縮
    刑期滿執行完畢。
二、詎徐嘉隆仍不知悔改，分別基於意圖為自己不法所有之普通
    竊盜或加重竊盜犯意，而先後為下列犯行：
（一）於99年9 月30日13時許，騎乘其父徐添燈所有車牌號碼03
      0 －GJK 號之重型機車，行經孫明德位於新竹縣湖口鄉○
      ○路○ 段161 號住處前，發現該址1 樓玻璃門未鎖，乃自
      行開啟該門後進入（無故侵入他人住宅部分未據告訴），
      於該屋內2 樓房間抽屜內竊取現金新臺幣（下同）約數千
      元及金飾數件（價值約1 萬元）得手後逃逸。經警採集現
      場指紋送驗結果與徐嘉隆相符，因而循線查獲上情（100
      年度偵字第1097號卷部分）。
（二）於99年10月19日15時20分許，騎乘前揭車牌號碼030－GJK
      號重型機車，行經陳智薇位於新竹縣竹北市○○路○ 段877
      號住處前，發現該址之鐵門未鎖，乃自行開啟後進入（無
      故侵入他人住宅部分未據告訴），於該屋內2 樓房間竊取
      陳智薇所有之黑色皮夾1 只（內有身分證1 張、駕照1 張
      、健保卡1 張、現金600 元及信用卡4 張等物）得手後逃
      逸。經警調閱監視器影像並採集指紋送驗後與徐嘉隆相符
      ，因而循線查獲上情（100 年度偵字第1079、1097號卷部
      分）。
（三）於99年11月1 日13時16分許，騎乘前揭車牌號碼030 －GJ
      K 號重型機車，行經潘明財位於新竹縣新埔鎮○○路○ 段
      312 巷1 弄18號住處前，發現該址大門未鎖，乃自行開啟
      後進入（無故侵入他人住宅部分未據告訴），竊取潘明財
      所有皮包1 只（內有現金800 元、身分證、健保卡、信用
      卡、金融卡、駕照及行照等物）得手後逃逸（100 年度偵
      字第1752號卷部分）。
（四）於99年11月19日18時30分許之夜間，騎乘前揭車牌號碼
      030 －GJK 號重型機車，途經徐有財位於新竹縣竹北市○
      ○路普善巷103 號住處前，發現該址1 樓大門未鎖，即自
      行進入（侵入住宅部分未據告訴），徒手竊取徐有財所有
      行動電話1 支（廠牌為SONY ERICSSON 、型號為W5 95 、
      序號為000000000000000 號）行動電話1 支得手後，甫欲
      離去之際，適徐有財返家，並詢及所為何事，徐嘉隆即偽
      稱欲問路，不待徐有財回答，旋即逃逸無蹤。嗣於100 年
      4 月22日，經新竹縣警察局竹北分局偵查隊偵查佐向臺灣
      新竹地方法院檢察署借提徐嘉隆，徐嘉隆於有偵查犯罪權
      限之公務員知悉前，向該分局偵查佐謝世國、陳宗明坦承
      此部分竊得行動電話之情事，而自首並接受裁判（100 年
      度偵字第4590號卷部分）
（五）於99年12月上旬某日12時許，行經羅月春位於新竹縣新埔
      鎮○○街245 號住處前，發現該址大門未鎖，乃自行開啟
      後進入（無故侵入他人住宅部分未據告訴），於該屋內1
      樓房間內竊取羅月春所有男用手錶1 只（價值約2500元）
      及零錢包1 只（內有現金約500 至600 元）得手，旋為羅
      月春發覺後逃離現場。嗣因徐嘉隆另案遭查獲，於上開情
      事為有偵查犯罪權限之公務員知悉前，向查獲另案之員警
      坦承上情而自首並接受裁判（100 年度偵字第2137號卷部
      分）。
（六）於99年12月12日19時20分許之夜間，行經陳憶文位於新竹
      縣新埔鎮○○路○○段646 號住處前，發現該址1 樓大門
      未鎖且屋內無人，乃自行進入後（無故侵入他人住宅部分
      未據告訴）物色財物，並自停放於該屋內1 樓之機車置物
      箱內竊取陳憶文所有咖啡色手提包（內有現金2000元、市
      價共約1800 元 之項鍊3 條、市價約3000元之K 金戒指1
      個、存摺2 本、金融卡2 張、印章3 個、市價共1200元之
      電話儲值卡4 張及市價約3000元之黑色行動電話1 支等物
      ）及銀色隨身包等物得手後逃逸。經陳憶文之母指認監視
      器影像中行竊之人為徐嘉隆，而為警循線查獲上情（100
      年度偵字第1461號卷部分）。
（七）於99年12月16日10時50分許，行經羅芳彩位於新竹縣新埔
      鎮○○街276 號住處前，發現該址大門未鎖，乃自行開啟
      進入後（無故侵入他人住宅部分未據告訴），自放置於該
      處1 樓客廳沙發之外套口袋內皮包竊取現金8500元得手後
      逃逸。嗣因徐嘉隆另案遭查獲，於上開情事為有偵查犯罪
      權限之公務員知悉前，向查獲另案之員警坦承上情而自首
      並接受裁判（100 年度偵字第2137號卷部分）。
（八）於99年12月17日11時20分許，騎乘前揭車牌號碼030 －
      GJK 號重型機車，行經潘宗華位於新竹縣新埔鎮○○街
      165 號住處前，發現該址大門未鎖，乃自行開啟後進入（
      無故侵入他人住宅部分未據告訴），竊取潘宗華所有之獎
      牌內金箔1 張（市價約1500元）得手後逃逸（100 年度偵
      字第17 52 號卷部分）。
（九）於99年12月17日19時20分許，騎乘前揭車牌號碼030 －
      GJK 號重型機車，行經新竹縣新埔鎮○○路○○段800 號
      前，發現陳美琴停放該處之車牌號碼R4－4467號自用小客
      車車門未鎖，乃自行開啟後，於該自用小客車右前座竊取
      皮包1 只（內有駕照2 張、行照2 張及信用卡6 張等物）
      、行動電話1支 （價值約1000元）得手後逃逸（100 年度
      偵字第1752號卷部分）。
（十）於99年12月19日8 時許，騎乘前揭車牌號碼030 －GJK 號
      重型機車，行經林仁富位於新竹縣新埔鎮○○路○ 段199
      號住處前，發現該址1 樓鋁門未鎖，乃自行開啟後進入（
      無故侵入他人住宅部分未據告訴），竊取林仁富所有金幣
      2 枚（重量約5 錢，價值約25000 元）及HTC 廠牌白色行
      動電話1 支（價值約10000 元）得手後逃逸（100 年度偵
      字第1922號卷部分）。
（十一）於99年12月21日9 時30分許，騎乘前揭車牌號碼030 －
        GJK 號重型機車，行經陳煥奎位於新竹縣新埔鎮○○○
        街30號住處前，發現該址大門未鎖，乃自行開啟後侵入
        （無故侵入他人住宅部分未據告訴），竊取LG廠牌行動
        電話1 支、現金10000 元、美金2000元、人民幣2000元
        及金戒指8 個（價值約30000 元）等物得手後逃逸（100
        年度偵字第1752號卷部分）。
（十二）於99年12月24日9 時30分許，騎乘前開機車行經鄭惠玲
        位於新竹縣新埔鎮○○路○○段899 號住處前，發現該
        址大門未鎖，乃自行開啟後進入屋內（無故侵入他人住
        宅部分未據告訴），於該處2 樓書房內竊取現金150 元
        ，旋為鄭惠玲發覺而逃離現場（100 年度偵字第1752號
        卷部分）。
（十三）於99年12月29日凌晨4 時許，在新竹縣湖口鄉○○○路
        7 號前，以自備鑰匙（未扣案）發動由何明達停放在該
        處為何陳金珠所有之車牌號碼MAX －796 號重型機車後
        ，將該機車駛離現場而竊取得手，作為交通代步工具使
        用，之後將該機車棄置在新竹縣新豐鄉○○路○ 段200
        巷7 號旁。嗣因徐嘉隆另案遭查獲，於上開情事為有偵
        查犯罪權限之公務員知悉前，向查獲另案之員警坦承上
        情而自首並接受裁判，並為警扣得上揭機車（上開機車
        業已發還）（100 年度偵字第1089號卷部分）。
（十四）於99年12月29日凌晨5 時許，在新竹縣新豐鄉○○路○
        段200 巷5 弄1 號前，以自備鑰匙（未扣案）發動胡心
        浩所有車牌號碼JP8 －121 號普通重型機車後，將該機
        車駛離現場而竊取得手，作為交通代步工具使用，之後
        將該機車棄置在新竹縣竹北市○○街513 號前。嗣因徐
        嘉隆另案遭查獲，於上開情事為有偵查犯罪權限之公務
        員知悉前，向查獲另案之員警坦承上情而自首並接受裁
        判，並為警扣得上揭機車（上開機車業已發還）（100
        年度偵字第1089號卷部分）。
（十五）於99年12月29日9 時許，騎乘前揭車牌號碼030 －GJK
        號重型機車，行經徐佳美位於新竹縣新埔鎮○○路112
        號住處前，發現該址大門未鎖，乃自行開啟後進入（無
        故侵入他人住宅部分未據告訴），竊取皮包1 個（內有
        現金100 元）得手後，騎乘上開機車逃逸（100 年度偵
        字第1922號卷部分）。
（十六）於99年12月29日21時許之夜間，行經黃如玉位於新竹縣
        湖口鄉○○街152 號住處前，發現該址1 樓落地窗門未
        鎖，乃自行開啟後侵入（無故侵入他人住宅部分未據告
        訴），在該屋內1 樓客廳書桌上竊取黃如玉之筆記型電
        腦（廠牌Toshiba ，市價約36000 元）、HTC 廠牌行動
        電話（市價約25800 元）、手提包（內有鑰匙、皮夾、
        馬幣現金700 元、現金1200元、信用卡2 張、金融卡2
        張、健保卡2 張、市價約3200元之純銀銀筆1 支及市價
        約12800 元之Canon 牌數位相機1 臺）等物，竊取得手
        後逃逸。之後於99年12月31日將竊得之上揭HTC 行動電
        話持至新竹縣竹北市「鵬達電話」手機通訊行以7000元
        之代價，販售予不知情之傅湘芸（故買贓物部分，另經
        檢察官為不起訴處分）。經警調閱上開HTC 行動電話序
        號之通聯紀錄，始循線查獲上情（100 年度偵字第2086
        號卷部分）。
（十七）於99年12月31日中午12時44分許，騎乘前揭車牌號碼03
        0 －GJK 號重型機車，前往葉李六妹所經營位於新竹縣
        新埔鎮○○街165 巷2 號之雜貨店，在該雜貨店內，趁
        葉李六妹不注意之際，徒手竊取葉李六妹放置在抽屜內
        之現金共1000元得手後逃逸（100 年度偵字第1752號卷
        部分）。
（十八）於100 年1 月3 日11時許，騎乘前揭車牌號碼030 －GJ
        K 號重型機車，行經王怡文位於新竹縣新豐鄉○○街200
        巷18弄8 號203 室租屋處，以電話卡插入上址租屋處大
        門喇叭鎖之方式，進入上址租屋處（侵入住宅部分未據
        告訴），徒手竊取王怡文所有現金4000元、指甲油12
        瓶、手錶1 支、項鍊1 條及數位相機1 臺等物得手。嗣
        為警在王怡文位於上址之租屋處採集指紋數枚，經送內
        政部警政署刑事警察局鑑定比對結果與徐嘉隆建檔之左
        拇、右中指指紋相符，因而循線查悉上情。（100 年度
        偵字第4590號卷部分）。
（十九）於100 年1 月3 日19時許，騎乘前揭車牌號碼030 －GJ
        K 號普通重型機車前往新竹市○○路23巷5 號之「貝多
        芬精緻旅店」投宿，於翌日（即100 年1 月4 日）之不
        詳時點竊取該旅店之毛巾1 條得手後，置於機車置物箱
        內帶離該旅館。嗣於100 年1 月5 日為警逮補時，於上
        開機車置物箱內扣得上開毛巾（業已發還），始循線查
        悉上情（100 年度偵字第1367號卷部分）。
三、案經羅月春、陳憶文及羅芳彩均訴由新竹縣政府警察局移送
    、新竹縣政府警察局竹北分局及新竹縣政府警察局新埔分局
    均報請臺灣新竹地方法院檢察署檢察官偵查起訴，暨追加起
    訴。
    理  由
一、本件被告徐嘉隆所犯竊盜罪及加重竊盜罪，均非死刑、無期
    徒刑、最輕本刑為三年以上有期徒刑之罪，被告於本院準備
    程序進行中，就被訴事實為有罪之陳述，經本院認合於刑事
    訴訟法第273 條之1 第1 項之規定，裁定進行簡式審判程序
    ，合先敘明。
二、訊據被告徐嘉隆對於上揭事實均坦承不諱，核與告訴人羅月
    春、陳憶文及羅芳彩等人分別於警詢時指訴、被害人孫明德
    、陳智薇、潘明財、潘宗華、陳美琴、林仁富、陳煥奎、鄭
    惠玲、何明達、胡心浩、徐佳美、黃如玉、葉李六妹、徐有
    財及王怡文等人分別於警詢時指述、證人馮國臣即「貝多芬
    精緻旅店」經理、證人徐添燈即被告徐嘉隆之父及證人陳瑞
    玉等人分別於警詢時所證述情節等大致相符，此外：
（一）犯罪事實欄二之（一）所示犯行部分，復有內政部警政署
      刑事警察局99年10月29日刑紋字第0990144949號鑑定書1
      份及新竹縣湖口鄉○○路○ 段161 號現場照片共11幀附卷
      為憑。
（二）犯罪事實欄二之（二）所示犯行部分，亦有內政部警政署
      刑事警察局99年11月8 日刑紋字第0990152112號鑑定書1
      份、監視器擷取影像2 幀及新竹縣竹北市○○路○ 段877
      號現場照片6 幀在卷可稽。
（三）犯罪事實欄二之（三）所示犯行部分，並有監視器擷錄相
      片7 幀及證人徐添燈指認監視器拍攝被告擷錄相片1 幀附
      卷足證。
（四）犯罪事實欄二之（四）所示犯行部分，另有新竹縣政府警
      察局竹北分局六家派出所受理刑事案件報案三聯單及發生
      竊盜案件紀錄表各1 份等存卷可按。
（五）犯罪事實欄二之（五）所示犯行部分，另有告訴人羅月春
      於新竹縣政府警察局刑事警察大隊指認被告之相片影像資
      料查詢結果資料1 份及新竹縣新埔鎮○○街245 號現場照
      片2 幀存卷可按。
（六）犯罪事實欄二之（六）所示犯行部分，且有監視器擷取影
      像2 幀及證人徐添燈指認監視器拍攝被告擷錄相片1 幀在
      卷為證。
（七）犯罪事實欄二之（七）所示犯行部分，復有新竹縣新埔鎮
      ○○街276 號現場照片2 幀附卷足考。
（八）犯罪事實欄二之（八）所示犯行部分，亦有新竹縣新埔鎮
      ○○街165 號現場照片3 幀在卷可稽。
（九）犯罪事實欄二之（九）所示犯行部分，並有監視器擷錄相
      片3 幀附卷足證。
（十）犯罪事實欄二之（十）所示犯行部分，另有現場勘察報告
      1 份及現場照片18幀存卷可按。
（十一）犯罪事實欄二之（十一）所示犯行部分，且有監視器擷
        錄相片8 幀及證人徐添燈指認監視器拍攝被告擷錄相片
        1 幀在卷為證。
（十二）犯罪事實欄二之（十二）所示犯行部分，復有監視器擷
        錄相片3 幀、被害人鄭惠玲指認被告徐嘉隆之頭像相片
        1 幀及新竹縣新埔鎮○○里○○路○○段899 號現場照
        片3 幀附卷足考。
（十三）犯罪事實欄二之（十三）所示犯行部分，亦有新竹縣政
        府警察局車輛協尋電腦輸入單1 份、車輛尋獲電腦輸入
        單1 份、贓物認領保管單1 份、新竹縣湖口鄉○○○路
        7 號現場照片2 幀及新竹縣新豐鄉○○路○ 段200 巷7
        號現場照片2 幀在卷可稽。
（十四）犯罪事實欄二之（十四）所示犯行部分，並有新竹縣政
        府警察局車輛協尋電腦輸入單1 份、車輛尋獲電腦輸入
        單1 份、贓物認領保管單1 份、新竹縣新豐鄉○○路○
        段200 巷5 弄1 號現場照片2 幀及新竹縣竹北市○○街
        513 號現場照片2 幀附卷足證。
（十五）犯罪事實欄二之（十五）所示犯行部分，另有監視器擷
        取影像6 幀、現場勘察報告1 份、現場照片44幀及車輛
        詳細資料報表1 份等存卷可按。
（十六）犯罪事實欄二之（十六）所示犯行部分，且有讓渡證明
        影本1 份、HTC 廠牌T8585 型號行動電話序號資料1 份
        及HTC 行動電話序號之通聯紀錄1 份在卷為證。
（十七）犯罪事實欄二之（十七）所示犯行部分，復有監視器擷
        錄相片2 幀及被害人葉李六妹指認被告徐嘉隆之頭像相
        片1 幀附卷足考。
（十八）犯罪事實欄二之（十八）所示犯行部分，復有內政部警
        政署刑事警察局100 年2 月11日刑紋字第1000018840號
        鑑定書1 份及現場照片12幀等附卷足考。
（十九）犯罪事實欄二之（十九）所示犯行部分，亦有新竹縣政
        府警察局竹北分局三民所搜索扣押筆錄1 份、扣押物品
        目錄表1 份、贓物認領保管單1 份及照片2 幀等在卷可
        稽。
    綜上，足見被告所為前開自白，確與事實相符而堪採信。本
    案事證明確，被告所為前述犯行均堪以認定，應均予依法論
    科。
三、新舊法比較：
    查被告為如犯罪事實欄二之（一）至（八）、（十）至（十
    二）、（十五）、（十六）、（十八）至（十九）所示犯行
    行為後，刑法第321 條第1 項業於100 年1 月26日修正公布
    ，並自同年1 月28日施行，該條項第1 款修正前為「於夜間
    侵入住宅或有人居住之建築物、船艦，或隱匿其內而犯之者
    。」法定刑為「處六月以上五年以下有期徒刑。」修正後則
    為「侵入住宅或有人居住之建築物、船艦，或隱匿其內而犯
    之者。」法定刑為「處六月以上五年以下有期徒刑，得併科
    新臺幣十萬元以下罰金」，是修正後刪除「於夜間」之要件
    ，及增加「得併科新臺幣十萬元以下罰金」，比較修正前、
    後規定，自以修正前之規定有利於被告，依刑法第2 條第1
    項前段規定，應適用修正前之規定。
四、論罪科刑：
（一）核被告徐嘉隆如犯罪事實欄二之（一）至（三）、（五）
      、（七）至（十五）、（十七）至（十九）所示各次所為
      ，均係犯刑法第320 條第1 項之普通竊盜罪；至於被告如
      如犯罪事實欄二之（四）、（六）及（十六）所示部分，
      核均係犯修正前刑法第321 條第1 項第1 款之於夜間侵入
      住宅竊盜罪，起訴意旨雖另記載被告就犯罪事實欄二之（
      十二）、（十三）部分均係犯修正前刑法第321 條第1項
      之於夜間侵入住宅竊盜罪，惟就此部分業經公訴檢察官當
      庭更正起訴法條為同法第320 第1 項普通竊盜罪；又被告
      就犯罪事實欄二之（四）部分，犯罪事實業已載明係於夜
      間侵入被害人徐有財位於上址之住處竊盜，故應係犯修正
      前刑法第321 條第1 項第1 款之於夜間侵入住宅竊盜罪，
      惟法條欄誤載為同法第320 條第1 項普通竊盜罪，尚有未
      洽，均附此敘明。
（二）被告上開如犯罪事實欄二之（一）至（三）、（五）、（
      七）至（十五）、（十七）至（十九）所示16次普通竊盜
      罪、如犯罪事實欄二之（四）、（六）及（十六）所示3
      次於夜間侵入住宅竊盜罪各罪間，均犯意各別，行為互殊
      ，犯罪時間、地點、被害人亦均不相同，應予分論併罰。
（三）又被告(1)前曾於91年8 月間因竊盜案件，經本院於92年7
      月18日以91年度簡上字第121 號判處有期徒刑1 年6 月，
      於92年8 月18日確定；(2)又於91年11月間因違反毒品危害
      防制條例案件，經本院於92年5 月30日以92年度易字第281
      號判處有期徒刑6 月，於92年6 月30日確定；(3)再於92年
      間因妨害性自主案件，經本院於93年4 月19日以92年度訴
      字第458 號判處有期徒刑2 年6 月，於93年6 月23日確定
      。上開案件經本院於96年7 月16日以96年度聲減字第324
      號裁定就上揭(1)及(2)案件各減為有期徒刑9 月及3 月，並
      與不應減刑之前揭(3)案件應執行有期徒刑3 年6 月確定，
      於96年7 月16日縮刑期滿執行完畢等情，此有臺灣新竹地
      方法院檢察署刑案資料查註紀錄表及臺灣高等法院被告全
      國前案紀錄表各1 份在卷足參，其於5 年以內故意再犯本
      件有期徒刑以上之上開19罪，均為累犯，均應依刑法第47
      條第1 項之規定加重其刑。
（四）又被告就如犯罪事實欄二之（五）、（七）、（十三）、
      （十四）所示普通竊盜犯行；如犯罪事實欄二之（四）所
      示夜間侵入住宅竊盜犯行，未被有偵查權之警察機關發覺
      前，在未有職司偵查權之公務員發覺前，即向職司偵查職
      務之警員表示涉犯上開案件而自首，並進而接受裁判乙節
      ，有警詢筆錄4 份在卷可參（見100 年度偵字第2137號卷
      第7 、10頁、100 年度偵字第1089號卷第15至17頁、100
      年度偵字第4590號卷第21頁），爰均依刑法第62條規定減
      輕其刑，並依法先加後減之。
（五）爰審酌被告正值青壯年，不循正途謀財，竟思不勞而獲，
      多次竊取及詐領他人所有財物，不尊重他人之財產權，行
      竊之手段、次數、竊得財物之價值、所生危害情形及犯後
      坦承犯行，態度良好等一切情狀，分別量處如附表編號一
      至十九所示之刑，並定其應執行之刑，以資懲儆。
（六）至被告所有用以供本件如犯罪事實欄二之（十二）、（十
      三）所示2 次普通竊盜犯罪所用之自備鑰匙1 支，並未扣
      案，又無證據證明仍屬存在，為免將來執行困難，爰不為
      沒收之諭知，附此敘明。
五、公訴人另以被告於密集時間犯下多次竊盜犯行，顯見其有犯
    竊盜罪之習慣，而求處依竊盜犯贓物犯保安處分條例第3條
    第1 項第1 款之規定，併予諭知被告於刑之執行前，令入勞
    動場所強制工作等語。按18歲以上之竊盜犯、贓物犯，有犯
    罪之習慣者，得於刑之執行前，令入勞動場所強制工作；又
    有犯罪之習慣或因遊蕩或懶惰成習而犯罪者，亦得宣告於刑
    之執行前，令入勞動場所強制工作，竊盜犯贓物犯保安處分
    條例第3 條第1 項、刑法第90條第1 項固分別定有明文。然
    查，保安處分之本質，乃係針對受處分人將來之危險性所為
    之處置，以達教化、治療之目的，為刑罰之補充制度。我國
    現行刑法採刑罰與保安處分雙軌制，目的係在維持行為責任
    之刑罰原則下，為協助行為人再社會化之功能，以及改善行
    為人潛在之危險性格，期能達成根治犯罪原因、預防犯罪之
    特別目的。而觀諸強制工作之保安處分意旨，應旨在對嚴重
    職業性犯罪及欠缺正確工作觀念或無正常工作，而顯有犯罪
    之習慣，且因遊蕩、懶惰成習而犯罪者，強制其從事勞動，
    以學習一技之長及正確之謀生觀念，使其日後重返社會，能
    適應社會生活。又查竊盜犯贓物犯保安處分條例第3 條第1
    項，乃至刑法第90條第1 項所規定之「強制工作」，均係以
    強制之方式，使人從事勞動工作。是其雖名之為保安處分，
    然就剝奪人身自由之意義而言，實幾與刑罰無異，是就行為
    人「犯罪習慣」之認定，自當尤須審慎，而非可徒憑主觀臆
    測為斷。再按竊盜犯贓物犯保安處分條例第3 條第1 項、刑
    法第90條第1 項之規定，即係本於保安處分應受比例原則之
    規範，使強制工作保安處分之宣告，須與行為人所為行為之
    嚴重性、行為人所表現之危險性及對於行為人未來行為之期
    待性等相當之意旨而制定，而由法院視行為人之危險性格，
    決定應否令入勞動處所強制工作，以達預防之目的（最高法
    院91年度臺上字第4625號判決意旨參照）。因此，法院是否
    依竊盜犯贓物犯保安處分條例第3 條第1 項規定，諭知刑前
    強制工作，端以行為人事後再犯案之危險性高低而定，亦即
    縱然行為人之犯行，符合竊盜犯贓物犯保安處分條例第3條
    第1 項之有犯罪習慣規定，若法院審酌行為人之犯罪態樣及
    所諭知宣告刑之期間後，認行為人在經執行宣告刑後，其事
    後再犯案之危險性，尚非甚高時，自無再諭知刑前強制工作
    之必要。本件被告徐嘉隆雖有多次竊盜前案紀錄（見卷附臺
    灣高等法院被告前案紀錄表），於99年4 月2 日縮短刑期假
    釋出監後，再於99年9 月30日起涉犯本案多次竊盜犯行，或
    可謂其素行不佳，然被告於本院行簡式審判程序時供稱其於
    99年假釋出監之後不到1 個月就去新埔的遠東紡織工作，在
    公司裡面開堆高機，做了三個多月，後來被驗尿，驗到毒品
    ，怕被撤銷假釋，所以不敢工作才離職等語（本院100 年5
    月9 日簡式審判筆錄，見本院100 年度審易字第347 號卷第
    56頁背面），可見被告有一技之長，且有固定之工作，尚與
    習、長期間且有計劃一再多次數而以犯罪成為日常習慣之情
    形有所不同。另經本院調閱被告所犯前案竊盜犯行之判決，
    多係竊取價值非高之財物，而本件竊盜犯行所竊之物，價值
    亦非甚鉅，堪認被告僅係貪圖小利始為竊盜行為，要非嚴重
    職業性犯罪。是單憑該項竊盜前案紀錄，乃至被告本案之竊
    盜次數，尚難謂被告積習已深，顯有犯竊盜罪之習慣。況「
    強制工作」實乃保安處分之一種，則就保安處分之目的（按
    ：「保安處分」實係刑罰以外之「補充性」制度，其目的係
    在預防有「社會危險性」之犯罪）而論，「強制工作」之宣
    告理當一併注意「社會危險性」之具備，徵諸被告本案所竊
    取財物價值非甚鉅，犯罪情節尚非重大，且其雖於犯罪事實
    欄二之（五）、（十五）、（十八）所示3 次以夜間侵入他
    人住宅方式行竊，惟均未現實對人之生命、身體、安全構成
    威脅，是雖被告本案所為究非可取，然其「社會危險性」之
    未備，灼然至明。苟對被告逕為強制工作宣告，不特無助於
    「社會危險性」之防堵，更恐與保安處分之立法本旨相悖，
    而終將失其宣告意義。本案既查無足可認定被告有「犯竊盜
    罪習慣」之積極事證，兼以被告所犯亦未具備相當之「社會
    危險性」，且其於犯罪後迭於警詢、偵訊、本院行準備程序
    及簡式審判程序時始終坦承犯罪，甚至於警詢主動供承多次
    犯行而自首接受裁判，態度尚可，良已知所悔悟，本院業將
    被告之素行、短期內再次犯罪等納入量刑之考量，並衡酌其
    本次竊盜犯行之嚴重性、所得財物之價值、所表現之危險性
    及對其未來之期待性等情以觀，認經主文所示有期徒刑之執
    行後，應足以收遏止並矯治其犯罪行為之效果，且足以體現
    司法正義，並契合社會感情。況改正被告竊盜犯行之有效方
    法，在於提供適當之更生保護、就業機會及社會扶助等，並
    非僅有執行強制工作之保安處分一途，而強制工作之保安處
    分係就被告人身自由之長期且嚴格之限制，自應從嚴認定之
    。是揆諸上揭規定與說明，本院認就被告
    本件竊盜犯行予以主文所示宣告刑之處罰，即為已足，公訴
    人求處併宣告於刑之執行前，令被告入勞動場所強制工作乙
    節，依比例原則，核屬尚無必要，末此指明。
據上論斷，應依刑事訴訟法第273 條之1 第1 項、第299 條第1
項前段，刑法第2 條第1 項前段、第320 條第1 項、修正前第321
條第1 項第1 款、第47條第1 項、第62條、第51條第5 款，刑法
施行法第1 條之1 第1 項、第2 項前段，判決如主文。
本案經檢察官邱志平到庭執行職務。
中    華    民    國   100    年    5     月    31    日
                  刑事第九庭    法  官    楊惠芬
以上正本證明與原本無異。
如不服本判決應於收受本判決後10日內向本院提出上訴書狀，上
訴書狀應敘述具體理由。上訴書狀未敘述上訴理由者，應於上訴
期間屆滿後20日內補提理由書狀於本院( 均須按他造當事人之人
數附繕本 )「切勿逕送上級法院」。
中    華    民    國   100    年    5     月    31    日
                                書記官    許弘杰
附表：
┌──┬───────────────┬───────────┐
│編號│主  文  罪  名  及  宣  告  刑│犯    罪    事    實  │
├──┼───────────────┼───────────┤
│一  │徐嘉隆犯竊盜罪，累犯，處有期徒│犯罪事實欄二之（一）  │
│    │刑伍月。                      │所示犯行              │
├──┼───────────────┼───────────┤
│二  │徐嘉隆犯竊盜罪，累犯，處有期徒│犯罪事實欄二之（二）  │
│    │刑伍月。                      │所示犯行              │
├──┼───────────────┼───────────┤
│三  │徐嘉隆犯竊盜罪，累犯，處有期徒│犯罪事實欄二之（三）  │
│    │刑伍月。                      │所示犯行              │
├──┼───────────────┼───────────┤
│四  │徐嘉隆犯夜間侵入住宅竊盜罪，累│犯罪事實欄二之（四）  │
│    │犯，處有期徒刑柒月。          │所示犯行              │
├──┼───────────────┼───────────┤
│五  │徐嘉隆犯竊盜罪，累犯，處有期徒│犯罪事實欄二之（五）  │
│    │刑肆月。                      │所示犯行              │
├──┼───────────────┼───────────┤
│六  │徐嘉隆犯夜間侵入住宅竊盜罪，累│犯罪事實欄二之（六）  │
│    │犯，處有期徒刑捌月。          │所示犯行              │
├──┼───────────────┼───────────┤
│七  │徐嘉隆犯竊盜罪，累犯，處有期徒│犯罪事實欄二之（七）  │
│    │刑肆月。                      │所示犯行              │
├──┼───────────────┼───────────┤
│八  │徐嘉隆犯竊盜罪，累犯，處有期徒│犯罪事實欄二之（八）  │
│    │刑伍月。                      │所示犯行              │
├──┼───────────────┼───────────┤
│九  │徐嘉隆犯竊盜罪，累犯，處有期徒│犯罪事實欄二之（九）  │
│    │刑伍月。                      │所示犯行              │
├──┼───────────────┼───────────┤
│十  │徐嘉隆犯竊盜罪，累犯，處有期徒│犯罪事實欄二之（十）  │
│    │刑伍月。                      │所示犯行              │
├──┼───────────────┼───────────┤
│十一│徐嘉隆犯竊盜罪，累犯，處有期徒│犯罪事實欄二之（十一）│
│    │刑伍月。                      │所示犯行              │
├──┼───────────────┼───────────┤
│十二│徐嘉隆犯竊盜罪，累犯，處有期徒│犯罪事實欄二之（十二）│
│    │刑伍月。                      │所示犯行              │
├──┼───────────────┼───────────┤
│十三│徐嘉隆犯竊盜罪，累犯，處有期徒│犯罪事實欄二之（十三）│
│    │刑肆月。                      │所示犯行              │
├──┼───────────────┼───────────┤
│十四│徐嘉隆犯竊盜罪，累犯，處有期徒│犯罪事實欄二之（十四）│
│    │刑肆月。                      │所示犯行              │
├──┼───────────────┼───────────┤
│十五│徐嘉隆犯竊盜罪，累犯，處有期徒│犯罪事實欄二之（十五）│
│    │刑伍月。                      │所示犯行              │
├──┼───────────────┼───────────┤
│十六│徐嘉隆犯夜間侵入住宅竊盜罪，累│犯罪事實欄二之（十六）│
│    │犯，處有期徒刑捌月。          │所示犯行              │
├──┼───────────────┼───────────┤
│十七│徐嘉隆犯竊盜罪，累犯，處有期徒│犯罪事實欄二之（十七）│
│    │刑伍月。                      │所示犯行              │
├──┼───────────────┼───────────┤
│十八│徐嘉隆犯竊盜罪，累犯，處有期徒│犯罪事實欄二之（十八）│
│    │刑伍月。                      │所示犯行              │
├──┼───────────────┼───────────┤
│十九│徐嘉隆犯竊盜罪，累犯，處有期徒│犯罪事實欄二之（十九）│
│    │刑伍月。                      │所示犯行              │
└──┴───────────────┴───────────┘
附錄本案論罪科刑法條：
刑法第320 條第1 項：
意圖為自己或第三人不法之所有，而竊取他人之動產者，為竊盜
罪，處五年以下有期徒刑、拘役或五百元以下罰金。
修正前刑法第321 條：
犯竊盜罪而有左列情形之一者，處六月以上五年以下有期徒刑：
一、於夜間侵入住宅或有人居住之建築物、船艦或隱匿其內而犯
    之者。
二、毀越門扇、牆垣或其他安全設備而犯之者。
三、攜帶兇器而犯之者。
四、結夥三人以上而犯之者。
五、乘火災、水災或其他災害之際而犯之者。
六、在車站或埠頭而犯之者。
前項之未遂犯罰之。